臺灣高等法院刑事判決　　　　　　　 100年度上易字第1837號
上　訴　人　臺灣臺北地方法院檢察署檢察官
被　　　告　張文
上列上訴人因被告詐欺案件，不服臺灣臺北地方法院100年度易
字第794號，中華民國100年7月12日第一審判決（臺灣臺北地方
法院檢察署100年度偵字第2998號、第2999號、第3000號、第300
1號、第3002號、第3003號），提起上訴及移送併辦（案號：臺
灣臺南地方法院檢察署100年度偵字第10279號），本院判決如下
：
    主  文
原判決撤銷。
張文幫助意圖為自己不法之所有，以詐術使人將本人之物交付
，處拘役伍拾玖日，如易科罰金，以新臺幣壹仟元折算壹日。
    事  實
一、張文明知社會上詐騙案件層出不窮，並可預見將自己之金
    融機構帳戶之存摺、提款卡及相對應密碼提供他人使用，恐
    遭利用作為人頭帳戶，幫助詐欺集團用以詐騙他人財物匯款
    之用，仍基於幫助他人詐欺取財之不確定故意，於民國（下
    同）99年11月9日某時許，在臺北市萬華區龍山寺捷運站，
    將其向合作金庫銀行士林分行（下稱合作金庫士林分行）所
    申辦之帳號0000-0000-0000-0000號、向華南商業銀行南松
    山分行（下稱華南銀行南松山分行）所申辦之帳號0000-000
    0-0000-0000號、向臺灣中小企業銀行忠孝分行（下稱中小
    企銀忠孝分行）所申辦之帳號00000000000號、向彰化商業
    銀行城東分行（下稱彰化銀行城東分行）所申辦之帳號0000
    0000000000號等4個帳戶之存摺、提款卡及相對應密碼等物
    件，一併交付予1名不詳真實姓名、年籍、自稱「曹先生」
    之成年詐欺集團成員。嗣上開「曹先生」所屬之詐欺集團成
    員取得上開帳戶後，即共同意圖為自己不法之所有，基於詐
    欺取財之犯意聯絡，而為下列犯行：(一)在PCHome露天拍賣網
    站，刊登虛偽之販售SOGO禮券之訊息後，適邱欣慧於99年11
    月8日上網在該網站看見該訊息後，陷於錯誤，致以網路下
    標方式欲購買該禮券，更依該集團成員指示，於翌（9）日
    晚間21時56分許匯款新臺幣（下同）3萬元至上開合作金庫
    士林分行帳戶內，嗣旋遭上開詐欺集團之成員提領一空。
    (二)在手機王拍賣網站，刊登虛偽之販售手機訊息後，適劉久
    誠於99年11月9日下午14時10分前某日時，上網在該網站看
    見該虛偽訊息後，陷於錯誤，致以網路下標方式欲購買該手
    機，始依該集團成員指示，於99年11月9日下午14時10分許
    ，匯款7,000元至上開華南銀行南松山分行帳戶內，嗣旋遭
    上開詐欺集團之成員提領一空。(三)於99年11月9日下午16時3
    0分許，透過MSN軟體，利用蔡宇軒之朋友生日欲找傳播妹慶
    生之機會，對蔡宇軒佯稱自己是「溫慧妮」，表示欲找傳播
    妹可找她云云，致蔡宇軒陷於錯誤，遂依該集團成員指示，
    於同日下午18時3分許，匯款9,876元至上開中小企銀忠孝分
    行帳戶內，嗣旋遭上開詐欺集團之成員提領一空，又於同日
    下午19時48分許，匯款10萬元至上開彰化銀行城東分行帳戶
    內，亦旋遭上開詐欺集團之成員提領一空。(四)在PCHome露天
    拍賣網站，刊登虛偽之販售CANON 550D型相機之訊息後，適
    林筱喬於99年11月9日下午18時許，上網在該網站看見該虛
    偽訊息後，陷於錯誤，致以網路下標方式欲購買該相機，而
    依該集團成員指示，分別於同日下午18時45分、47分許，各
    匯款6,000元、4,000元至上開華南銀行南松山分行帳戶內，
    嗣旋遭上開詐欺集團之成員提領一空。(五)於99年11月9日下
    午19時10分前某日時，撥打電話與許敏報，向許敏報施用詐
    術詐騙，致許敏報陷於錯誤，而依該集團成員指示，於99年
    11月9日下午19時10分許，匯款2萬9,989元至上開合作金庫
    士林分行帳戶內，嗣旋遭上開詐欺集團之成員提領一空。(六)
    於99年11月9日，在某一交友網站，先以綽號「蕊兒」之成
    年女子名義認識劉匡政後，再撥打電話與劉匡政，對其佯稱
    ：伊生活困難云云，致劉匡政陷於錯誤，而依該集團成員指
    示，於同日下午15時29分許，匯款4,998元至上開中小企銀
    忠孝分行帳戶內，嗣旋遭上開詐欺集團之成員提領一空；復
    由該集團另一名男性成員承前犯意，於同日晚間19時30分許
    ，撥打電話與劉匡政，對其誆稱：伊知悉劉匡政之資料及家
    中地址，若不匯款5萬6,000元至上開彰化銀行城東分行帳戶
    內，將對劉匡政及其家人不利云云，致劉匡政陷於錯誤，遂
    依該集團成員指示，於同日晚間20時7分許，匯款5萬6,000
    元至上開彰化銀行城東分行帳戶內。(七)在PCHome露天拍賣網
    站，刊登虛偽之販售NIKON D90型相機之訊息後，適李銘耀
    於99年11月9日上網在該網站看見該虛偽訊息後，陷於錯誤
    ，致以網路下標方式欲購買該相機，而依該集團成員指示，
    分別於同日下午23時許，匯款1萬5,000元至上開合作金庫士
    林分行帳戶內，嗣旋遭上開詐欺集團之成員提領一空。嗣邱
    欣慧等人因未收到所購買之物品或查覺受騙後，始分別報警
    究辦而查悉上情。
二、案經邱欣慧、劉久誠、許敏報、林筱喬、蔡宇軒、劉匡政訴
    請新北市政府警察局新店分局報告臺灣臺南地方法院檢察署
    檢察官呈請臺灣高等法院檢察署檢察長令轉臺灣臺北地方法
    院檢察署檢察官偵查起訴，及李銘耀訴請臺南市政府警察局
    第二分局報告臺灣臺南地方法院檢察署檢察官偵查後移送併
    辦。
    理  由
壹、證據能力部分：
    按被告以外之人於審判外之言詞或書面陳述，除法律有規定
    者外，不得作為證據，刑事訴訟法第159條第1項定有明文。
    次按被告以外之人於審判外之陳述，雖不符前4條之規定，
    而經當事人於審判程序同意做為證據，法院審酌該言詞陳述
    或書面陳述作成時之情況，認為適當者，亦得為證據。當事
    人、代理人或辯護人於法院調查證據時，知有刑事訴訟法第
    159條第1項不得為證據之情形，而未於言詞辯論終結前聲明
    異議者，視為有前項之同意，同法第159條之5亦規定甚明。
    經查，本判決所引用之各該被告以外之人於審判外之陳述（
    包含書面陳述）雖均屬傳聞證據，然被告於本院審理時僅辯
    稱不知各該帳戶之使用情形，而未爭執證據能力（見本院10
    0年9月20日審判程序筆錄），亦未於言詞辯論終結前聲明異
    議，本院審酌上開證據資料製作時之情況，尚無違法取得及
    證明力明顯過低之瑕疵，認以之作為證據應屬適當，爰逕依
    刑事訴訟法第159條之5第2項規定，認前揭證據資料均有證
    據能力。
貳、實體方面：
一、訊據被告張文固坦承於99年11月9日某時許，在臺北市萬
    華區龍山寺捷運站，有將其所申辦上開合作金庫士林分行、
    中小企銀忠孝分行、華南銀行南松山分行、彰化銀行城東分
    行等銀行帳戶之存摺、提款卡及相對應密碼一併交付予自稱
    「曹先生」之成年男子，惟矢口否認有何幫助詐欺之犯行，
    辯稱：伊因急需於99年11月10日償還5萬元給朋友，所以才
    依蘋果日報上之信貸廣告，打電話給「曹先生」辦理貸款事
    宜，因「曹先生」對伊訛稱專辦銀行內部貸款，有特殊管道
    可跟銀行內部借貸，只要伊是使用銀行帳戶之人，即可用較
    低利率貸得款項。又「曹先生」稱其與合作金庫、華南銀行
    、中小企銀及彰化銀行等4家銀行均有合作，要伊提供這4家
    銀行之帳戶。伊當時有懷疑「曹先生」的說法，所以在「曹
    先生」來收帳戶前一晚，才會一直跟「曹先生」以行動電話
    聯絡，嗣伊交付上開各家銀行帳戶之存摺、提款卡及相對應
    密碼給「曹先生」後，不但沒有拿到貸款或取得任何款項，
    也找不到「曹先生」，伊交付上開帳戶資料後均不知各該帳
    戶之使用情形云云。
二、本院查：
  (一)上開合作金庫士林分行、華南銀行南松山分行、中小企銀忠
    孝分行、彰化銀行城東分行等銀行帳戶均係被告所申設，且
    於99年11月9日某時許，在臺北市萬華區龍山寺捷運站，將
    其所申設之上開各家銀行之存款帳戶之存摺、提款卡及相對
    應提款密碼，交付予1名不詳年籍、姓名、自稱曹先生之成
    年男子等情，業據被告坦認不諱，且有戶名為被告之合作金
    庫士林分行帳戶新開戶建檔登錄單、華南銀行帳戶客戶資料
    整合查詢表、彰化銀行城東分行帳戶顧客資料卡、中小企銀
    忠孝分行帳戶存款交易明細查詢單各1紙在卷可稽（見臺灣
    臺南地方法院檢察署100年度偵字第436號卷，下稱南偵卷一
    第11頁、臺灣臺南地方法院檢察署100年度偵字第435號卷，
    下稱南偵卷二第15頁、臺灣臺南地方法院檢察署100年度偵
    字第431號卷，下稱南偵卷三第16頁、臺灣臺南地方法院檢
    察署100年度偵字第432號卷，下稱南偵卷四第13頁），而上
    開詐欺集團之成員於上開所示之時間，分別以前開所示之詐
    騙手法，致被害人邱欣慧、劉久誠、蔡宇軒、林筱喬、許敏
    報、劉匡政、李銘耀分別陷於錯誤，致渠等各自依指示將前
    揭所示之金額轉帳至上開合作金庫士林分行、華南銀行南松
    山分行、中小企銀忠孝分行、彰化銀行城東分行等帳戶帳戶
    內，且除被害人劉匡政匯入彰化銀行城東分行帳戶內之5萬6
    ,000元外，其餘款項均於轉帳後旋遭提領一空等情，亦據證
    人即被害人邱欣慧、劉久誠、蔡宇軒、林筱喬、許敏報、劉
    匡政、李銘耀於警詢中分別證訴綦詳（見南偵卷一第7至8頁
    、南偵卷二第7至9頁、南偵卷三第9至10頁、臺灣臺南地方
    法院檢察署100年度偵字第433號卷，下稱南偵卷六第7至8頁
    、臺灣臺南地方法院檢察署100年度偵字第434號卷，下稱南
    偵卷五第7至8頁、南偵卷四第8至10頁、臺南市政府警察局
    第二分局南市警二偵字第0994239435號刑事偵查卷，下稱南
    警卷一第5至6頁），並有被害人邱欣慧提出之中國信託ATM
    匯款單（匯款3萬元至合作金庫士林分行部分）、戶名被告
    之合作金庫士林分行帳戶客戶當月份（99年11月）交易資料
    查詢單各1紙（見南偵卷一第9、12頁）、被害人劉久誠所提
    出之華南銀行ATM匯款單（匯款7,000元至華南銀行南松山分
    行部分）1紙（見南偵卷二第10頁）、被害人蔡宇軒所提出
    之玉山銀行ATM匯款單（匯款9,876元至中小企銀忠孝分行部
    分）、彰化銀行ATM匯款單（匯款10萬元至中小企銀忠孝分
    行部分）、戶名被告之彰化銀行城東分行帳戶存摺存款-交
    易明細查詢資料各1紙（見南偵卷三第11、16頁）、被害人
    林筱喬所提出之臺灣銀行網路銀行轉帳電腦畫面（匯款4,00
    0至華南銀行南松山分行）、國泰世華銀行my ATM轉出明細
    查詢（匯款6,000元至華南銀行南松山分行部分）各1紙（見
    南偵卷六第9至10頁）、被害人許敏報所提出之中華郵政ATM
    匯款單（匯款2萬9,989元至合作金庫士林分行部分）1紙（
    見南偵卷五第9頁）、被害人劉匡政所提出之彰化銀行ATM匯
    款單（匯款5萬6,000元至彰化銀行城東分行部分）、戶名為
    被告之中小企銀忠孝分行帳戶存款交易明細查詢單各1紙（
    見南偵卷四第11、13頁）、被害人李銘耀所提出之臺灣銀行
    網路銀行轉帳電腦畫面（匯款1萬5,000元至合作金庫士林分
    行部分）、戶名為被告之合作金庫士林分行帳戶客戶當月份
    交易資料查詢單各1紙（見南警卷一第7、10頁），及彰化銀
    行城東分行100年5月4日彰城東字第1000999號函暨檢附被告
    00000000000000帳號帳戶之歷年交易明細、中小企銀忠孝分
    行100年5月5日100忠孝字第1000005522號函暨檢附被告之歷
    年交易明細、合作金庫士林分行100年5月11日合金士字第10
    00001949號函暨檢附被告帳戶之93年9月9日起至99年11月11
    日止之銀行往來明細、華南銀行南松山分行100年5月4日華
    南松字第1001000002號函暨檢附被告000000000000帳號帳戶
    之98年8月13日至100年5月2日交易明細各1份附卷可佐（見
    原審卷第51至55頁、第57至64頁、第66至69頁、第71至72頁
    ），是被告所有之上開合作金庫士林分行、華南銀行南松山
    分行、中小企銀忠孝分行、彰化銀行城東分行等帳戶確已供
    有意行騙之詐騙集團使用，而使上開所示之受害人邱欣慧、
    劉久誠、蔡宇軒、林筱喬、許敏報、劉匡政、李銘耀受詐術
    ，並陷於錯誤後，而將上開所示金額之金錢分別匯入上開各
    家銀行帳戶內，並除被害人劉匡政匯入彰化銀行城東分行帳
    戶內之5萬6,000元外，其餘款項均於轉帳後旋遭上開詐欺集
    團之成員提領一空乙節，堪予認定。
  (二)又一般國人向金融機構開設帳戶，並無任何法令限制，若係
    用於存款、提款之正當用途，大可光明正大自行申請，無須
    使用他人之帳戶。而帳戶僅係用以從事存款、提款等用途，
    並現經媒體廣為報導，政府機關及各地金融機構亦多次呼籲
    民眾應謹慎控管己有帳戶，且勿出賣或交出個人帳戶，以免
    淪為詐騙者之幫助工具，是依社會一般人之智識及社會生活
    經驗，倘有人收集他人帳戶做不明使用，極易判斷係該隱身
    幕後之使用人意圖以使用他人帳戶，以供非法犯罪之用，自
    可產生該收受帳戶者將用於不法犯罪之合理懷疑。衡被告為
    年滿27歲之成年人，教育程度為大學肄業，是有相當之社會
    智識，就上情顯難諉為不知，並依其社會經歷、學識，自當
    可預見將上開各家銀行帳戶之存摺、提款卡及相對應密碼，
    交付不詳姓名、年籍之不明人士使用後，該收集帳戶之人可
    能將之用來從事詐欺犯罪，作為詐欺取財之人頭帳戶，以收
    取被害人匯入之款項，是被告雖無前揭不明人士使用其存摺
    、提款卡及相對應密碼，必持以詐騙他人之確信，但其將其
    各家帳戶存摺、提款卡及相對應密碼，交付該來路不明之人
    ，顯具有縱有人以其金融帳戶實施詐欺犯罪，亦不違背其本
    意之幫助意思，對此，被告亦於原審審理時自承：因為聯絡
    的隔天，「曹先生」要跟伊收存摺，伊覺得不是很心安，所
    以一直打電話給「曹先生」。伊當時有懷疑「曹先生」之說
    法等語綦詳（見原審卷第91頁），亦足堪認被告確有幫助姓
    名、年籍不詳之成年詐欺集團成員利用前開銀行帳戶之存摺
    、提款卡及相對應密碼為詐欺取財犯行之不確定故意甚明。
    綜上，被告係自行交付合作金庫士林分行、華南銀行南松山
    分行、中小企銀忠孝分行、彰化銀行城東分行等帳戶之存摺
    、提款卡及相對應密碼與該名不詳姓名、年籍之成年詐欺集
    團成員，使其所屬詐欺集團用以詐欺上開被害人。而按刑法
    上之幫助犯，係對於犯罪與正犯有共同之認識，而以幫助之
    意思，對於正犯資以助力，而未參與實施犯罪之行為者而言
    。但查本件被告提供其帳戶之相關物件使上開受害人邱欣慧
    、劉久誠、蔡宇軒、林筱喬、許敏報、劉匡政、李銘耀各自
    匯入款項，僅為他人之詐欺取財犯行提供助力，尚無以自己
    實施詐欺犯罪之意思，或與他人有共同犯罪之犯意聯絡，而
    有參與或分擔詐欺取財犯罪之構成要件行為，是本件被告僅
    有幫助詐欺取財之犯意，而為詐欺取財構成要件以外之行為
    ，尚難認被告係詐欺取財罪之共同正犯。
  (三)被告雖辯稱：伊因「曹先生」對伊訛稱係專辦銀行內部貸款
    ，有特殊管道可跟銀行內部借貸，只要伊是使用銀行帳戶之
    人，即可用較低利率貸得款項，即伊提供帳戶密碼之原因，
    係因詐騙集團稱為快速送件且須向銀行證明係受伊委託辦理
    貸款，需提供帳戶之密碼，如同一般臨櫃辦理時須輸入密碼
    一般，其可同時比較4家銀行利率何者較低云云，但衡諸常
    情，縱使銀行方面確有查詢申請貸款者信用狀況之必要，當
    僅須獲悉被告之基本身分資料即可，甚至若須確認是否為該
    銀行既有之客戶，亦至多僅得知其帳戶之帳號即足，當無須
    取得提款卡，更無知悉該提款卡相對應密碼之必要，況被告
    亦曾陳稱：「曹先生」稱其與合作金庫、華南銀行、中小企
    銀及彰化銀行等4家銀行均有合作，要伊提供這4家銀行之帳
    戶等語，則被告在不知悉「曹先生」將要向哪家銀行進行所
    謂之「內部借貸」，甚至不清楚何謂「特殊管道」之情形下
    ，便逕將重要之上開帳戶資料交付出去，實屬有疑。次由上
    揭彰化銀行城東分行100年5月4日彰城東字第1000999號函暨
    檢附被告00000000000000帳號帳戶之歷年交易明細、中小企
    銀忠孝分行100年5月5日100忠孝字第1000005522號函暨檢附
    被告之歷年交易明細、合作金庫士林分行100年5月11日合金
    士字第1000001949號函暨檢附被告帳戶之93年9月9日起至99
    年11月11日止之銀行往來明細、華南銀行南松山分行100年5
    月4日華南松字第1001000002號函暨檢附被告000000000000
    帳號帳戶之98年8月13日至100年5月2日交易明細各1份等件
    綜合以觀，可知彰化銀行城東分行帳戶於99年9月24日之結
    餘金額即僅有36元，至99年11月5日，雖曾有1萬元匯入，但
    被告於當日即跨行全數提領完畢，致上開帳戶於99年11月5
    日僅剩30元餘額之事實；中小企銀忠孝分行帳戶於98年6月2
    1日開始，帳戶餘額僅餘52元，之後長達1年5月之時間，均
    未曾使用該帳戶，直至99年11月9日方有被害人匯款進入該
    帳戶之事實；合作金庫士林分行帳戶於被告於98年7月19日
    跨行提款400元之後，存款餘額僅餘66元，之後長達有1年多
    之時間，均未曾使用該帳戶，直至99年11月9日方有被害人
    匯款進入該帳戶之事實；華南銀行南松山分行帳戶於被告於
    98年10月5日跨行提款3,800元之後，存款餘額僅餘76元，之
    後有超過1年1月之時間，均未曾使用該帳戶，直至99年11月
    9日方有被害人匯款進入該帳戶之事實，則由上開各項情事
    ，實足推知被告係因清楚知悉上開各家銀行帳戶內之餘額均
    極少，故被告就上開各個帳戶之存摺、提款卡及對應密碼之
    去向毫不在意，進而方願意自行交付他人管理、使用無訛，
    且被告雖辯稱：彰化銀行城東分行帳戶為被告現所使用之帳
    戶，被告之家人於99年11月5日才經由此帳戶匯款資助過被
    告，被告斷無可能將此現供生活使用之帳戶提供給詐騙集團
    使用，其大可另行申請設立帳戶後，再將新開設帳戶之存摺
    、提款卡及相對應密碼等資料交予「曹先生」即可云云，但
    如前所述，於99年11月5日存入上開彰化銀行城東分行帳戶
    內之1萬元業經被告於當日提領一空，致該帳戶之餘額僅餘3
    0元後，被告始於99年11月9日將該帳戶交付「曹先生」，若
    與另新開設帳戶再交付之情形相比，交付上開彰化銀行城東
    分行帳戶之成本恐較低，且若上開匯入彰化銀行城東分行帳
    戶內之1萬元，確為被告之家人所匯之生活資助，但被告亦
    已於匯入當日提領完畢，此時上開彰化銀行城東分行帳戶實
    難認係被告供生活所使用之帳戶，與其餘帳戶相比，並無任
    何特殊之處，況縱使被告之家屬日後欲再資助被告，則由被
    告另行告知其尚使用之其他帳戶即可，客觀上並無非使用上
    開彰化銀行城東分行帳戶不可之原因。再者，若如被告所述
    交付上開各帳戶之原因係要向銀行辦理貸款，則若交付之帳
    戶內若存有相當數額之存款餘額，應當更能證明被告之還款
    能力，進而增加銀行核貸之機會，基此，本件被告卻反其道
    而行，不但所交出之中小企銀忠孝分行、華南銀行南松山分
    行、合作金庫士林分行帳戶內，長期以來均僅有數十元之餘
    額，且就彰化銀行城東分行帳戶方面，更係於交出該帳戶資
    料之前，便將帳戶內之存款幾乎提領一空，顯不符常理，是
    被告上開所為之辯詞，顯無理由，並不足採。此外，被告另
    亦辯稱：其提供帳號密碼之原因，係因詐騙集團稱為快速送
    件，且須向銀行證明係受被告委託辦理貸款，需提供帳戶之
    密碼，如同一般臨櫃辦理時需輸入密碼一般云云，但何謂「
    快速送件」，尚屬不明，實未能說明為何辦理貸款須提出提
    款卡之對應密碼，且若要證明確係被告委託辦理貸款，由被
    告簽署書面委託書即可，何須提供提款卡之密碼？況一般於
    臨櫃提款時，係由提款人在銀行櫃臺自行輸入密碼，本人均
    能掌握輸入之密碼係供作何用途，但本件之情形係被告將提
    款卡之相對應密碼直接交付他人，用途已完全脫離被告本人
    之掌握，故兩者間之情形相差甚遠，豈能相提並論，是被告
    此部分所辯，亦難採信。
  (四)綜前所述，被告所為之前開辯解，顯係卸責之詞，均不足採
    信，故被告幫助他人犯詐欺取財罪之行為，事證明確，應依
    法論科。
三、核被告所為，係犯刑法第30條第1項前段、第339條第1項之
    幫助詐欺取財罪。而被告幫助他人犯前開之罪，依刑法第30
    條第2項之規定，按正犯之刑減輕之。另被告以一提供帳戶
    之行為，幫助不詳之詐欺集團成員詐騙告訴人邱欣慧、劉久
    誠、蔡宇軒、林筱喬、許敏報、劉匡政、李銘耀等7人，侵
    害7人之財產法益，為想像競合犯，應從一重之幫助詐欺取
    財罪處斷。又按幫助犯係從犯，係從屬於正犯而成立，刑法
    上既無「共同幫助」之情，當亦無「幫助共同」可言，是被
    告所幫助之詐欺集團成員相互間，就上開詐欺取財犯行，縱
    有犯意聯絡及行為分擔，均為共同正犯，亦無須論以被告有
    幫助共同詐欺取財之必要。又移送併辦之臺灣臺南地方法院
    檢察署100年度偵字第10279號，即被告上開交付合作金庫士
    林分行帳戶幫助詐欺集團成員詐欺李銘耀之犯行，此部分既
    與本案起訴部分具有想像競合之裁判上一罪關係，為起訴效
    力所及，本院自應併予審理，附此敘明。
四、原審以被告張文所犯事證明確，據以論罪科刑，固非無見
    。惟查，被告提供帳戶等資料予詐欺集團，因而幫助詐欺取
    財之被害人尚有李銘耀，此部分原審未及審究，檢察官執此
    提起上訴，並以臺灣臺南地方法院檢察署100年度偵字第102
    79號移送併辦意旨書向本院移送併辦，指摘原判決不當，為
    有理由，原判決既有前揭可議之處，自應由本院予以撤銷改
    判。爰審酌被告前無任何犯罪紀錄，有本院被告前案紀錄表
    1 紙在卷可證，素行堪稱良好，卻提供上開其所有各家銀行
    帳戶之存摺、提款卡及相對應密碼幫助他人犯罪，致使真正
    犯罪者難以被查獲，助長詐欺犯罪風氣猖獗，破壞社會治安
    及金融秩序甚鉅，並使上開所示之多位受害人分別受有損害
    ，惟被告僅提供上開帳戶之存摺、提款卡及相對應密碼等物
    品，尚未直接參與詐欺取財犯行，且非實際獲得詐欺不法利
    益之人，情節顯較輕微，暨參以因被告犯罪後猶否認犯行，
    難認有所悔意，是其態度顯然不佳，暨被害人劉匡政業已取
    回遭凍結之5萬6,000元，其所受損害已有減輕等一切情狀，
    量處如主文所示之刑，並諭知易科罰金之折算標準，以示懲
    儆。
據上論斷，應依刑事訴訟法第369條第1項前段、第364條、第299
條第1項前段，刑法第30條第1項前段、第2項、第55條、第339條
第1項、第41條第1項前段，刑法施行法第1條之1第1項、第2項前
段，判決如主文。
本案經檢察官侯名皇到庭執行職務。
中    華    民    國    100    年    9    月    29    日
                  刑事第九庭審判長法  官  陳貽男
                                  法  官  許必奇
                                  法  官  劉興浪
以上正本證明與原本無異。
不得上訴。
                                  書記官  王秀雲
中    華    民    國   100    年    9     月    29    日
附錄：本案論罪科刑法條全文
中華民國刑法第339條
意圖為自己或第三人不法之所有，以詐術使人將本人或第三人之
物交付者，處5 年以下有期徒刑、拘役或科或併科1,000 元以下
罰金。
以前項方法得財產上不法之利益或使第三人得之者，亦同。
前2項之未遂犯罰之。